

Johan R. Brazillier Développeur web

Développeur full-stack avec 5 ans d'expérience, expert en Next.js, Nuxt.js, Tailwind et TypeScript.

Développeur full-stack orienté Front-end, expert en intégration précise de maquettes et en communication avec les API. Maîtrise des méthodologies AGILE et du Clean Code pour des solutions robustes et durables, avec une attention minutieuse aux détails.

Coordonnées

- Annecy
- **** +33 6 38 02 76 49

Compétences

TypeScript React Next.js NodeJS Vue Nuxt Bun Express TailwindCSS Docker REST API Storybook

Langues

Anglais

Français

Expériences

Développeur front-end

■ Winter Energies • Le Bourget du Lac

- Développement d'Ul modernes avec Next.js, TailwindCSS et **TypeScript**
- Analyse des besoins utilisateurs pour des solutions adaptées

Développeur front-end

01/2022 - 08/2024

08/2024 - présent

- La Boîte Immo Phyères
- Développement d'Ul avec React, Next.js, TypeScript et TailwindCSS
- Transformation de maquettes Figma en pages web pixel perfect
- Intégration et optimisation des communications API Symfony
- Automatisation des processus CI/CD, documentation UI avec Storybook et containerisation avec Docker

Développeur Freelance

01/2022 - présent

- JoCorp
- Conception et développement de solutions web sur mesure pour les clients
- Collaboration étroite avec les équipes pour respecter les délais
- Maintenance et support technique pour assurer la performance et pérennité des sites

Développeur full-stack

01/2021 - 01/2022

- Vitassurance Nice
- Concevoir et implémenter un site web permettant aux utilisateurs de comparer différentes offres d'assurances
- Mise en place de connexions avec des API tierces pour récupérer et afficher les données des assurances en temps réel
- Application de techniques d'optimisation pour assurer des temps de chargement rapides et une expérience utilisateur fluide

Web Analyste

01/2014 - 01/2020

- poupepoupi.com La Londe les Maures
- Amélioration du référencement naturel du site e-commerce en utilisant des techniques avancées de SEO
- Suivi et analyse des performances du site web à l'aide d'outils d'analytics

Études

Licence Développeur Web et mobile

2021

Développeur Web - Niveau 5

2020

OpenClassrooms

Licence E-commerce & Marketing
Numérique
Toulon

BTS Management des Unités
Commerciales
Défi83, Toulon

2012

BHS Management des Unités
Commerciales
Défi83, Toulon